<?xml version='1.0' encoding='utf-8'?>
<verb default="cancraigh" disambig="">
  <verbalNoun default="cancrú" />
  <verbalAdjective default="cancraithe" />
  <tenseForm default="cancraigh" tense="Past" dependency="Indep" person="Base" />
  <tenseForm default="cancraíomar" tense="Past" dependency="Indep" person="Pl1" />
  <tenseForm default="cancraíodar" tense="Past" dependency="Indep" person="Pl3" />
  <tenseForm default="cancraíodh" tense="Past" dependency="Indep" person="Auto" />
  <tenseForm default="cancraigh" tense="Past" dependency="Dep" person="Base" />
  <tenseForm default="cancraíomar" tense="Past" dependency="Dep" person="Pl1" />
  <tenseForm default="cancraíodar" tense="Past" dependency="Dep" person="Pl3" />
  <tenseForm default="cancraíodh" tense="Past" dependency="Dep" person="Auto" />
  <tenseForm default="cancraíodh" tense="PastCont" dependency="Indep" person="Base" />
  <tenseForm default="cancraínn" tense="PastCont" dependency="Indep" person="Sg1" />
  <tenseForm default="cancraíteá" tense="PastCont" dependency="Indep" person="Sg2" />
  <tenseForm default="cancraímis" tense="PastCont" dependency="Indep" person="Pl1" />
  <tenseForm default="cancraídís" tense="PastCont" dependency="Indep" person="Pl3" />
  <tenseForm default="cancraítí" tense="PastCont" dependency="Indep" person="Auto" />
  <tenseForm default="cancraíodh" tense="PastCont" dependency="Dep" person="Base" />
  <tenseForm default="cancraínn" tense="PastCont" dependency="Dep" person="Sg1" />
  <tenseForm default="cancraíteá" tense="PastCont" dependency="Dep" person="Sg2" />
  <tenseForm default="cancraímis" tense="PastCont" dependency="Dep" person="Pl1" />
  <tenseForm default="cancraídís" tense="PastCont" dependency="Dep" person="Pl3" />
  <tenseForm default="cancraítí" tense="PastCont" dependency="Dep" person="Auto" />
  <tenseForm default="cancraíonn" tense="PresCont" dependency="Indep" person="Base" />
  <tenseForm default="cancraím" tense="PresCont" dependency="Indep" person="Sg1" />
  <tenseForm default="cancraímid" tense="PresCont" dependency="Indep" person="Pl1" />
  <tenseForm default="cancraítear" tense="PresCont" dependency="Indep" person="Auto" />
  <tenseForm default="cancraíonn" tense="PresCont" dependency="Dep" person="Base" />
  <tenseForm default="cancraím" tense="PresCont" dependency="Dep" person="Sg1" />
  <tenseForm default="cancraímid" tense="PresCont" dependency="Dep" person="Pl1" />
  <tenseForm default="cancraítear" tense="PresCont" dependency="Dep" person="Auto" />
  <tenseForm default="cancróidh" tense="Fut" dependency="Indep" person="Base" />
  <tenseForm default="cancróimid" tense="Fut" dependency="Indep" person="Pl1" />
  <tenseForm default="cancrófar" tense="Fut" dependency="Indep" person="Auto" />
  <tenseForm default="cancróidh" tense="Fut" dependency="Dep" person="Base" />
  <tenseForm default="cancróimid" tense="Fut" dependency="Dep" person="Pl1" />
  <tenseForm default="cancrófar" tense="Fut" dependency="Dep" person="Auto" />
  <tenseForm default="cancródh" tense="Cond" dependency="Indep" person="Base" />
  <tenseForm default="cancróinn" tense="Cond" dependency="Indep" person="Sg1" />
  <tenseForm default="cancrófá" tense="Cond" dependency="Indep" person="Sg2" />
  <tenseForm default="cancróimis" tense="Cond" dependency="Indep" person="Pl1" />
  <tenseForm default="cancróidís" tense="Cond" dependency="Indep" person="Pl3" />
  <tenseForm default="cancrófaí" tense="Cond" dependency="Indep" person="Auto" />
  <tenseForm default="cancródh" tense="Cond" dependency="Dep" person="Base" />
  <tenseForm default="cancróinn" tense="Cond" dependency="Dep" person="Sg1" />
  <tenseForm default="cancrófá" tense="Cond" dependency="Dep" person="Sg2" />
  <tenseForm default="cancróimis" tense="Cond" dependency="Dep" person="Pl1" />
  <tenseForm default="cancróidís" tense="Cond" dependency="Dep" person="Pl3" />
  <tenseForm default="cancrófaí" tense="Cond" dependency="Dep" person="Auto" />
  <moodForm default="cancraíodh" mood="Imper" person="Base" />
  <moodForm default="cancraím" mood="Imper" person="Sg1" />
  <moodForm default="cancraigh" mood="Imper" person="Sg2" />
  <moodForm default="cancraímis" mood="Imper" person="Pl1" />
  <moodForm default="cancraígí" mood="Imper" person="Pl2" />
  <moodForm default="cancraídís" mood="Imper" person="Pl3" />
  <moodForm default="cancraítear" mood="Imper" person="Auto" />
  <moodForm default="cancraí" mood="Subj" person="Base" />
  <moodForm default="cancraímid" mood="Subj" person="Pl1" />
  <moodForm default="cancraítear" mood="Subj" person="Auto" />
</verb>
